【裁判字號】    90,聲再,2
【裁判日期】    900910
【裁判案由】    聲請再審
【裁判全文】
臺灣士林地方法院刑事裁定                              九十年度聲再字第二號
    聲請人即被告  甲○○○
右列聲請人因竊佔等案件，對於本院民國九十年一月二日八十九年度簡上字第八八號
第二審判決，聲請再審，本院裁定如左︰
    主  文
再審之聲請駁回。
    理  由
一、聲請意旨詳如附件所載。
二、聲請人即被告甲○○○依刑事訴訟法第四百二十條第一項第六款聲請再審部分：
    (一)按刑事訴訟法第四百二十條第一項第六款規定，有罪之判決確定後，因發現確
      實之新證據，足認受有罪判決之人應受無罪、免訴、免刑或輕於原判決所認定
      罪名之判決者，得聲請再審，而所謂「確實之新證據」，係指就該新證據之本
      身作形式上觀察，毋須經調查程序，顯然可認為足以動搖原確定之判決（最高
      法院四十年臺抗字第二號判例意旨參照）。如係聲請傳訊證人，或係他人事後
      追述當時見聞之空洞言詞，或係事後任意由人出具一張證明書證明受判決人以
      前所為有利之主張係屬實在，而不足以推翻原確定判決所憑之證據者，均非上
      開所謂「確實之新證據」（參照最高法院四十一年臺抗字第一號、三十三年抗
      字第七十號、四十九年臺抗字第七十二號判例意旨參照）。
    (二)聲請人即被告甲○○○聲請傳喚證人陳木河以證明其自七十年間即居住於系爭
      之台北市○○里○○路二號房屋內，惟細繹本案自檢察官聲請簡易判決處刑、
      本院第一審簡易判決至本院第二審判決均認定聲請人即被告甲○○○於七十年
      間即居住於系爭房屋，此有臺灣士林地方法院檢察署八十八年度偵字第一二三
      五０號簡易判決處刑書、本院八十九年簡字第四一三號簡易判決書及本院八十
      九年度簡上第八八號刑事判決書在卷可按。是以聲請人即被告甲○○○聲請傳
      喚之證人陳木河，僅能證明原確定判決已認定之事實，依該證據之本身作形式
      上觀察，顯然無法認足以動搖原確定之判決，是以證人陳木河即非刑事訴訟法
      第四百二十條第一項第六款所指之「確實之新證據」。
    (三)聲請人即被告甲○○○聲請傳喚證人蔡淑真以證明台北市○○路一百六十號五
      樓之一係其女蔡淑真所承租，八十七年間聲請人即被告另涉賭博案件為警查獲
      時，因蔡淑真遠嫁日本，特委託被告代為照料台北市○○路之房屋，並未中斷
      居住於系爭台北市○○里○○路二號之房屋之意思。惟衡諸本院第二審判決，
      主要係以聲請人即被告之同居人張統發及聲請人即被告之子張天章二人確已騰
      空遷讓並點交系爭房屋予告訴人寶山建設股份有限公司，聲請人即被告甲○○
      ○知悉前開事實，並同意其同居人張統發、其子張天章遷出、丟棄聲請人即被
      告甲○○○置於系爭房屋內之物品，而認聲請人即被告甲○○○有中斷伊居住
      於系爭房屋之意思。而聲請人即被告甲○○○於八十七年間另涉賭博案件，本
      院第二審判決依聲請人即被告甲○○○於八十七年十一月二十一日於警訊中所
      稱其係住於台北市○○路一百六十號五樓之一及其於偵查中自承台北市○○路
      之房屋為其所租等語而懷疑聲請人即被告甲○○○居住於系爭房屋之意思是否
      始終連續不斷，但並未據此即推認聲請人即被告甲○○○確已中斷其居住於系
      爭房屋之意思，此詳閱本院八十九年度簡上字第八八號刑事判決理由一、(三)(四)
      即明。是以，縱聲請人即被告甲○○○聲請傳喚蔡淑真而證明台北市○○路一
      百六十號五樓之一確非聲請人即被告甲○○○於八十七年間所承租一節為真，
      亦無法改變本院第二審認定其於八十八年十一月間中斷居住於系爭房屋之意思
      而同意其同居人張統發、其子張天章遷出、處分其所有物之事實。從而，依證
      人蔡淑真所可能證明之事實為形式上觀察，顯然無法認足以動搖原確定之判決
      ，故而證人蔡淑真亦難認係刑事訴訟法第四百二十條第一項第六款所指之「確
      實之新證據」。
    據上，聲請人即被告甲○○○所聲請傳喚之證人陳木河、蔡淑真，其等可能作證
    之證言，縱係屬實，亦均不足以確實動搖原確定判決。聲請人即被告甲○○○依
    刑事訴訟法第四百二十條第一項第六款聲請再審，即非有據，應予駁回。
三、聲請人即被告甲○○○依刑事訴訟法第四百二十一條聲請再審部分：
    (一)按依第四百二十一條規定，因重要證據漏未審酌而聲請再審者，應於送達判決
      後二十日內為之，又法院認為聲請再審之程序違背規定者，應以裁定駁回之，
      此刑事訴訟法第四百二十四條、第四百三十四條分別定有明文。
    (二)本件聲請人即被告甲○○○、輔佐人張天章均係於九十年一月十八日下午十四
      時十五分收受本院八十九年度簡上字第八八號刑事判決，此有本院送達證書回
      證二份在卷可稽，聲請人即被告甲○○○遲至九十年二月九日始向本院聲請再
      審，已逾法定二十日之期間，是以聲請人即被告甲○○○依刑事訴訟法第四百
      二十一條聲請再審之部分，其程序違背法律之規定，爰依前開法律規定之意旨
      予以裁定駁回。
據上論斷，應依刑事訴訟法第四百三十三條、第四百三十四條，裁定如主文。
中      華       民      國    九十     年      九      月     十       日
                                    臺灣士林地方法院刑事第三庭
                                        審判長法  官  李  正  紀
                  法  官  李  育  仁
                                              法  官  蘇  素  娥
右正本證明與原本無異。
如不服本裁定應於送達後五日內向本院提出抗告狀。
                                              書記官  陳  玉  珍
中      華       民      國    九十     年      九      月     十四     日


司法院資訊處製作；財團法人民間司法改革基金會備份。
